# TALES RIBEIRO OLIVEIRA

#### DESENVOLVEDOR FULLSTACK

Desenvolvedor altamente experiente em .NET, com profundo conhecimento em tecnologias front-end e back-end. Sólido conhecimento em metodologias ágeis, Design Patterns, SOLID, Arquitetura Limpa, Código Limpo e Testes. Profissional com experiência nos setores têxtil e químico, extremamente comprometido, comunicativo e constantemente preparado para enfrentar desafios e aprendizados em equipe.

(11)99172-3869

Cajamar - SP / Brasil



talesr.oliveira@icloud.com



in Linkedin



Github

## COMPETÊNCIAS

- .NET/C#
- Python

Vue.js

Angular

Blazor

- Javascript
- React.is

SQL

## EXPERIÊNCIA PROFISSIONAL

#### **A2W Tecnologia**

Desenvolvedor Fullstack • Ago 2023-atual

Sou responsável pela criação e manutenção de aplicações e interfaces no setor público, abrangendo todo o ciclo de desenvolvimento, do frontend ao backend, com especialização na tecnologia .NET/C#. Aplico boas práticas de código e arquitetura limpa, padrões de design e testes, aderindo aos princípios SOLID. Gerencio APIs REST, manipulo bancos de dados MySQL e SQL Server, desenvolvo e mantenho websites, dashboards, formulários e microserviços. Possuo experiência em Docker, atuo em reuniões de alinhamento de sprints seguindo a metodologia Scrum e realizo gestão de projetos.

#### Lacoste

Demand Planning • Jul 2021-Mar 2023

Realizei previsões de demanda para próximas coleções, análise de compras para abastecimento imediato e futuro das lojas, controle de estoque e transações de produtos licenciados. Liderei o envio de previsões/compras em sistemas locais e globais, comprei para campanhas de marketina, gerenciei e divulquei o estoque, e mantive interação com merchandising e planejamento global para status das compras. Produzi relatórios de vendas diárias e semanais, atualizei metas e planos de compras mensais, e forneci visibilidade do estoque físico das lojas, garantindo disponibilidade de produtos para cada canal.

# FORMAÇÃO ACADÊMICA

# Técnico em Informática com Ênfase em Programação

ETEC Gino Rezaghi • 2014-2016

#### Superior em Análise e Desenvolvimento de Sistemas

Centro Universitário Anhanguera Pitágoras Ampli • 2022-2024

IDIOMAS

Português **Espanhol** Inglês Nativo Intermediário Avançado (B2) Básico (A2)

#### **PROJETOS**

## App Votação Degusta Cajamar

Aplicação de votação para o 1º Festival Gastronômico de Cajamar (Degusta Cajamar). A aplicação realiza a leitura de um QR Code de uso único, faz o cadastro do usuário, realiza as validações de suas informações e histórico de votos, e atribui a nota dada ao restaurante do QR Code em questão. Trabalhei na geração dos QR Codes únicos, cadastro dos restaurantes, criação da aplicação web para votação, desenvolvimento e integração dos endpoints da API REST e criação da aplicação de gestão interna dos restaurantes.

Tecnologias: Python, Flask, ASP.NET WebAPI, Blazor, Bootstrap, SQL Server.

#### **Landing Page Rede 1 Minuto**

Jan 2024

Manutenção da landing page da empresa Rede 1 Minuto, com o objetivo de impulsionar a performance e a taxa de conversão. Trabalhei realizando a reestruturação do código, aprimoramento de textos e imagens, resolução de bugs, otimização da responsividade e implementação de novas funcionalidades e páginas, e realizando a otimização do SEO do site.

Tecnologias: HTML, CSS, JavaScript e PHP.

## Adesão IPTU Digital

Dez 2023

Aplicação para os munícipes da cidade de Cajamar aderirem ao IPTU Digital, realizando o cadastro de seus imóveis e recebendo os boletos em seu e-mail. A aplicação faz a leitura dos cadastros, processa os dados e informações de cobranças, gera o boleto em PDF e dispara o e-mail para o munícipe, de forma automatizada. Trabalhei no desenvolvimento da aplicação de cadastro, e nas aplicaçãos de processamento de dados e geração e envio do PDF.

Tecnologias: ASP.NET MVC, ASP.NET WebAPI, Python, Flask, SQL Server, Docker, Wordpress.

## Dashboard CECOM (Centro de Comunicação da GCM)

Out 2023

Dashboard desenvolvido para a central da Guarda Municipal de Cajamar (GCM), para visualizar as chamadas da central de atendimento e seus respectivos indicadores, para melhor atendimento ao munícipe. Trabalhei no desenvolvimento da aplicação e no desenvolvimento dos endpoints da API para alimentar a aplicação.

Tecnologias: React.js, Node.js, ASP.NET WebAPI, SQL Server.

## CURSOS E CERTIFICAÇÕES

# Formação Boas Práticas com C#

Alura • Fev 2024

## Formação C# e Orientação à Objetos

Alura • Jan 2024

#### **Blazor Essencial**

Udemy • Jan 2024

#### Formação .NET Developer

DIO • Nov 2023

#### **AWS Knowledge: Cloud Essentials**

AWS • Out 2023

#### Formação Front-end

Hora de Codar • Set 2023

#### **Desenvolvimento Web Completo**

Udemy • Jan 2023

## **Scrum Foundation Professional Certification - SFPC**

Certiprof • Dez 2022